最　高　行　政　法　院　裁　定
　　　　　　　　　　　　　94年度裁字第00250號
抗　告　人　甲○○
上列抗告人因與相對人南投縣政府稅捐稽徵處間有關稅捐事務事
件，對於中華民國92年9月30日臺中高等行政法院92年度訴字第
185號裁定提起抗告，本院裁定如下︰
　　主  文
抗告駁回。
抗告訴訟費用由抗告人負擔。
　　理  由
一、抗告意旨略謂：相對人前因有關稅捐事務事件對於抗告人作
    成復查決定書，未對抗告人住居所之南投縣仁愛鄉大同村定
    遠新村18之1號為送達，其送達並不合法。該復查決定書係
    由抗告人之胞姐楊金煥返回娘家時，自行持抗告人之印章，
    至郵局信箱領取，至88年3月25日始交付抗告人。抗告人於
    88年4月1日提起訴願，並未逾期。原裁定未查送達處所不合
    法之情形，又誤以郵局信箱領信須憑印鑑，認定88年2月20
    日領取該復查決定書已蓋用抗告人印章，即為抗告人自行領
    取或委託楊金煥領取，復查決定書於88年2月20日送達合法
    ，訴願已逾期，起訴為不合法，而駁回抗告人之撤銷訴訟，
    顯有違誤等語。
二、查原法院以：
  （一）抗告人於88年2月20日收受相對人之復查決定書，計其
        提起訴願之期間，應自88年2月21日起算，扣除在途期
        間2日，至88年3月24日（星期三）即已屆滿，抗告人遲
        至88年4月1日始向臺灣省政府提起訴願，原處分已告確
        定，訴願決定從程序上予以駁回，再訴願決定予以維持
        ，並無不合。
  （二）抗告人於申請復查時所具之地址為仁愛鄉大同村定遠新
        村18之1號，相對人將復查決定書以雙掛號送達於該地
        址，送達之郵局雙掛號回執上，載明如非收件人本人，
        請註明關係，且回執上僅蓋有抗告人之印章，又未載明
        係由他人代收，尚難認有由他人代收之情形。
  （三）抗告人之胞姊楊金煥雖證稱，上開掛號信係其回娘家時
        ，拿取抗告人之印章代領者，因放在行李箱帶回臺北，
        直到3月25日才交給抗告人等語。然依郵局投遞人曾盛
        吉證稱：抗告人在霧社郵局租用信箱，信箱掛號郵件之
        領取僅憑印鑑而不認人，該掛號信不是投遞到收件住址
        ，而是投遞到信箱，經人持印鑑到郵局領，由何人領取
        ，並不清楚等語，尚難即認本件復查決定係由抗告人或
        其胞姊楊金煥代領。衡情抗告人之信箱印鑑為何，非同
        住一起之人不易知。抗告人之胞姊楊金煥住居臺北，竟
        能拿取抗告人之印鑑章代領該掛號信，不合情理。況領
        取後不及時轉交，竟帶回臺北，自88年2月20日直到3月
        25日才交給抗告人，顯與事理有違。其證詞不能為抗告
        人有利之認定。
  （四）若認本件復查決定書為證人楊金煥所代領，依抗告人於
        再訴願書中所稱係委託人於郵局領回，及依理楊金煥若
        非受委任代領，衡情不可能取得抗告人之印鑑章等事證
        ，加以觀察，亦應認楊金煥領取係受抗告人之委任，有
        代為收受之權，應以此時，為復查決定送達之時。抗告
        人於88年4月1日始提起訴願，已逾訴願期間，訴願決定
        從程序上予以駁回，再訴願決定遞予維持，並無不合。
        抗告人復提起行政訴訟，顯非合法等情，因而裁定駁回
        抗告人之訴。
三、經查本件復查決定書未對上訴人之住居所為送達，送達處所
    雖有未合。然既經蓋用上訴人之印章收受，原裁定依據送達
    證書蓋用印章收受之情形，取捨證人即送達郵差曾盛吉及上
    訴人胞姐楊金煥之證言，並參酌上訴人在訴願時自為主張之
    內容及衡度事理，認定該復查決定書或為上訴人自行蓋章領
    取，或為上訴人委任楊金煥代為領取，並說明不取證人楊金
    煥證言，及不採上訴人主張之理由，尚無違反證據法則。領
    取印章既為上訴人所有，其為信箱之印鑑章與否，並無影響
    。抗告意旨指原裁定不採證人楊金煥對其有利之證言，所為
    認定與事實不符，有不憑證據、違反經驗法則、理由矛盾及
    不備之違誤，並不可採。從而原裁定以該復查決定書經領取
    之時，為發生送達效力之時，並無不合。自該時起計算訴願
    期間已經逾期，訴願不合法。未經合法之訴願程序而提起撤
    銷訴訟，不合法定要件，原裁定以起訴不合法諭知駁回，並
    無違誤。應從程序上駁回，本無從審究實體上之理由，抗告
    意旨指原裁定維持裁罰處分，違反平等原則，並非可採。抗
    告為無理由，應予駁回。
四、依行政訴訟法第104條、民事訴訟法第95條、第78條，裁定
    如主文。
中    華    民    國    94    年   2      月   17     日
                  第一庭審判長法  官　黃　綠　星
                              法  官  陳　秀　美
                              法  官　蔡　進　田
                              法  官　黃　璽　君
                              法  官　廖　宏　明
以  上  正  本  證  明  與  原  本  無  異
中    華    民    國    94    年    2    月    21     日
　　　　　　　　　　　　　　　書記官　邱　彰　德
